【裁判字號】    96,交聲,267
【裁判日期】    970414
【裁判案由】    聲明異議
【裁判全文】
臺灣屏東地方法院交通事件裁定         96年度交聲字第267號
原處分機關  交通部公路總局高雄區監理所屏東監理站
異  議  人
即受處分人  甲○○
上列受處分人因違反道路交通管理處罰條例案件，對於交通部公
路總局高雄區監理所屏東監理站民國96年11月12日之裁決（屏監
違字第裁82-N00000000號）聲明異議，本院裁定如下：
    主  文
異議駁回。
    理  由
一、原處分意旨略以：異議人即受處分人甲○○於民國96年10月
    26日9 時20分許，駕駛車牌號碼NF2-957 號重型機車，在高
    雄縣烏松鄉○○路財團法人長庚紀念醫院高雄分院（下稱高
    雄長庚醫院）後門，因「闖紅燈直行（西向東）」之違規，
    為高雄縣警察局仁武分局大華派出所警員乙○○依法製作高
    警交字第N00000000 號舉發違反道路交通管理事件通知單當
    場舉發，乃於96年11月12日依道路交通管理處罰條例第53條
    第1 項規定，以受處分人「駕車行經有燈光號誌管制之交岔
    路口闖紅燈」，裁處罰鍰新臺幣（下同）1,800 元，並依同
    條例第63條記違規點數3 點。
二、異議意旨略以：異議人當時看到紅燈，即在停止線前停車，
    並未闖紅燈，係過了約30秒後，有1 位警察揮手叫我過去，
    我過去後就說我闖紅燈，警察應提出異議人闖紅燈之照相錄
    影，以使人信服等語。
三、按汽車駕駛人，行經有燈光號誌管制之交岔路口闖紅燈者，
    處新臺幣1,800 元以上5,400 元以下罰鍰；又汽車駕駛人有
    第53條情形者，記違規點數3 點，道路交通管理處罰條例第
    53條第1 項、第63條第1 項第3 款分別定有明文。經查：異
    議人甲○○於96年10月26日9 時20分許，在高雄縣鳥松鄉○
    ○路高雄長庚醫院後門，因駕車行經有燈光號誌管制之交岔
    路口闖紅燈之違規事實，經高雄縣警察局仁武分局大華派出
    所警員乙○○當場攔停製單舉發等情，有高雄縣政府警察局
    N00000000 號舉發違反道路交通管理事件通知單1 紙在卷可
    稽。訊據異議人固供承其於前揭時間駕車進入上開交岔路口
    前，該路口為紅燈，嗣經警攔停舉發之事實，惟矢口否認有
    何闖紅燈之情，辯稱：我在停等紅燈，前輪有超過停止線，
    警察向我揮手，我就騎過去他那邊云云。經查，證人即警員
    乙○○業於本院結證稱：96年10月26日早上我在鳥松鄉○○
    路高雄長庚醫院後門執勤，在9 時20分攔停異議人，其駕駛
    NF2-957 號機車沿公園路由西向東行駛，距離我約60公尺處
    時我就看到他，當時該路口已經是紅燈了，被告仍往前直行
    ，時速約40公里，異議人騎到距離我約10公尺處往後看，是
    紅燈，他又想往回騎，我就鳴笛攔停等語等語甚詳，衡諸本
    案舉發警員與異議人素不相識，亦無仇怨，僅因偶然因素舉
    發異議人違規情事，自無甘冒偽證重責誣陷異議人之理，就
    其親身經歷之事實所為前揭證詞應屬可採，足認異議人確有
    於前揭時、地闖越紅燈之違規情事。至異議人雖請求調閱高
    雄長庚醫院後門之路口監視錄影資料，然該院保存之監視錄
    影資料僅保存21天，故96年10月26日之錄影資料業已銷毀，
    有高雄長庚醫院97年1 月22日(97) 長庚院高字第711094號
    函附卷可參，惟本件異議人之違規事實既經證人乙○○結證
    明確，此尚不影響本件違規事實之認定，併予敘明。是異議
    人空言否認違規事實，指摘原舉發違法，當屬無據。從而，
    原處分機關援引上開道路交通管理處罰條例第53條第1 項、
    第63條規定，對異議人裁處罰鍰1,800 元，並記違規點數3
    點，並無違誤。本件異議無理由，應予駁回。
據上論斷，應依道路交通案件處理辦法第19條，裁定如主文。
中    華    民    國    97    年    4     月    14    日
                       交通法庭  法  官  李宜娟
以上正本證明與原本無異。
如不服本裁定應於收受送達後5 日內向本院提出抗告書狀敘述抗
告之理由抗告於台灣高等法院高雄分院。
中    華    民    國    97    年    4     月    16    日
                                 書記官  孫秀桃


司法院資訊處製作；財團法人民間司法改革基金會備份。
